臺灣橋頭地方法院刑事裁定　
111年度聲字第808號
聲  請  人  臺灣橋頭地方檢察署檢察官
受  刑  人  李家豪



上列聲請人因受刑人數罪併罰有二裁判以上，聲請定其應執行之
刑（111年度執聲字第567號），本院裁定如下：
    主  文
李家豪犯如附表所示罪刑，應執行有期徒刑參年貳月。
    理  由
一、聲請意旨略以：受刑人李家豪犯附表所示之罪，經判決確定
    如附表所示之刑，應依刑法第50條、第53條及第51條第5款
    規定，定其應執行之刑，爰依刑事訴訟法第477條第1項聲請
    裁定等語。
二、「裁判確定前犯數罪者，併合處罰之。但有下列情形之一者
    ，不在此限：一、得易科罰金之罪與不得易科罰金之罪。二
    、得易科罰金之罪與不得易服社會勞動之罪。三、得易服社
    會勞動之罪與不得易科罰金之罪。四、得易服社會勞動之罪
    與不得易服社會勞動之罪。」「數罪併罰，分別宣告其罪之
    刑，如宣告多數有期徒刑者，於各刑中之最長期以上，各刑
    合併之刑期以下，定其刑期，但不得逾30年。」「數罪併罰
    ，有2裁判以上者，依第51條之規定，定其應執行之刑。」
    刑法第50條、第51條第5款、第53條分別定有明文。另數罪
    併罰，應依分別宣告其罪之刑為基礎，定其應執行刑，此觀
    刑法第51條規定自明，故一裁判宣告數罪之刑，雖曾經定其
    執行刑，但如再與其他裁判宣告之刑定其執行刑時，前定之
    執行刑當然失效，仍應以其各罪宣告之刑為基礎，定其執行
    刑，不得以前之執行刑為基礎，以與後裁判宣告之刑，定其
    執行刑，惟上開更定之應執行刑，不應比前定之應執行刑加
    計其他裁判所處刑期後為重，否則即與法律秩序理念及法律
    目的之內部界限有違，難認適法（最高法院83年度台抗字第
    502號、93年度台非字第192號裁定意旨參照）。再法律上屬
    於自由裁量事項，尚非概無法律性之拘束，在法律上有其外
    部界限及內部界限。前者法律之具體規定，使法院得以具體
    選擇為適當裁判，此為自由裁量之外部界限。後者法院為自
    由裁量時，應考量法律之目的，法律秩序之理念所在，此為
    自由裁量之內部界限。法院為裁判時，二者均不得有所踰越
    。在數罪併罰而有二裁判以上，應定其應執行刑之案件，法
    院所為刑之酌定，固屬自由裁量事項，然對於法律之內、外
    部界限，仍均應受其拘束（最高法院91年度台非字第32號判
    決、92年度台非字第187號判決意旨參照）。
三、受刑人如附表所示罪刑有該刑事判決及臺灣高等法院被告前
    案紀錄表在卷可稽，且受刑人請求檢察官就各編號聲請定應
    執行刑，有民國111年7月8日受刑人聲請書1份在卷為憑，本
    院審核附表編號3至8之罪均係編號1至2之罪確定日（109年1
    2月23日）前所犯，核與首揭規定並無不合，是檢察官本件
    聲請為正當，應定其應執行之刑。又受刑人所犯編號1至6、
    7至8所示之罪固曾分別定應執行有期徒刑1年10月、1年11月
    確定，然揆諸前開說明，受刑人既請求檢察官聲請定應執行
    刑，則前所定應執行刑當然失效，本院自可更定如附表所示
    罪之應執行刑，應於如附表所示之罪宣告刑之最長期（即有
    期徒刑1年5月）以上，並不得逾越刑法第51條第5款所定法
    律之外部界限（即各編號宣告刑總和4年9月），亦應受內部
    界限之拘束，即不得重於編號1至6、7至8所示之罪各別定應
    執行刑後加總（即有期徒刑1年10月+1年11月=3年9月）。考
    量受刑人所犯附表所示之罪分別為竊盜、搶奪、誣告等罪，
    罪質不盡相同，犯罪時間108年6月至109年8月間橫跨相當時
    日，另編號1至6、7至8先前已定刑而對被告較為有利，再審
    酌受刑人個人應刑罰性、對於社會整體危害程度及刑罰手段
    相當性等一切情狀，就各編號宣告刑定其應執行刑如主文所
    示。至數罪併罰中之一罪，雖得易科罰金，若因與不得易科
    之他罪合併處罰結果而不得易科罰金時，原可易科部分所處
    之刑，毋庸為易科罰金折算標準之記載，司法院釋字第144
    號解釋可資參照。是受刑人所犯附表編號4、6所示之罪雖經
    法院宣告得易科罰金刑度，惟因與其餘編號所示不得易科罰
    金之刑合併定應執行之刑，即毋庸諭知得易科罰金折算標準
    ，附此敘明。
四、依刑事訴訟法第477條第1項，刑法第50條、第53條、第51條
    第5款，裁定如主文。
中　　華　　民　　國　　111 　年　　 9　　月　　 2　　日
                  刑事第四庭    法　官  黃英彥
以上正本證明與原本無異。
如不服本裁定，應於收受送達後5 日內向本院提出抗告狀。
中　　華　　民　　國　　111 　年　　9 　　月　　2 　　日
　　　　　　　　　　　　　　　　書記官　陳俊亦　　
附表：
編號 罪名 宣告刑 犯罪日期       最後事實審        確定判決  備 註     法院、案號 判決日期 法院、案號 確定日期  1 竊盜 有期徒刑7月 109年6月22日 本院109年度審易字第800號 109年11月26日 同左 109年12月23日(聲請書誤載為同年11月26日) 編號1-6經本院110年度聲字第1162號裁定定應執行有期徒刑1年10月 2 竊盜 有期徒刑7月 109年8月19日 同上 同上 同上 同上  3 竊盜 有期徒刑8月 109年7月2日 同上 同上 同上 110年3月16日  4 竊盜 有期徒刑2月，如易科罰金，以新臺幣1,000元折算1日 109年6月5日 同上 同上 同上 同上  5 誣告 有期徒刑4月 108年4月28日、同年5月6日 本院109年度訴字第432號 110年2月19日 同左 110年5月25日  6 竊盜 有期徒刑3月，如易科罰金，以新臺幣1,000元折算1日 109年5月27日 同上 同上 同上 同上  7 搶奪 有期徒刑1年5月 108年6月22日 本院109年度訴字第193號 111年3月24日 同左 111年4月27日 編號7-8經原判決定應執行有期徒刑1年11月 8 搶奪 有期徒刑9月 同上 同上 同上 同左 同上